# 新准则租赁下现金流列报

提问人：Ryan_q 时间：2021-04-11 12:33:10
@chenyiwei，陈版主，有一问题请教：
偿还租赁负债本金和利息所支付的现金，应当计入筹资活动现金流出
问：
与旧准则，相关费用支出列入支付其他与经营活动相关的费用或购买商品相关的流出相比
对于计入筹资活动不太能理解，特别是对于以前的经营租赁，实质上对于经营租赁签约的长期合同，每年或每季度支付房租，本质上不存在融资的成分，都基本上位短期租赁（但合同是几年一签），对于很多轻资产企业更难以接受筹资的概念，请教陈版主，我的理解是否存在偏颇？

回答人：chenyiwei
这是与新租赁准则对经营租赁资本化处理，纳入表内的总体思路相关。相当于是分期付款购买一项使用权资产。所以将递延到后续期间支付的租金作为筹资活动处理。